【裁判字號】    97,裁,297
【裁判日期】    970110
【裁判案由】    工程受益費
【裁判全文】
最  高  行  政  法  院  裁  定
                                     97年度裁字第00297號
上  訴  人  甲○○
                          送達代收人  乙○○
                          金區○○○路235號3樓之1
被 上訴 人  高雄市稅捐稽徵處
代  表  人  蘇進步        送達處所同上
上列當事人間工程受益費事件，上訴人對於中華民國96年5月23
日高雄高等行政法院96年度訴字第29號判決，提起上訴，本院裁
定如下：
    主  文
上訴駁回。
上訴審訴訟費用由上訴人負擔。
    理  由
一、按對於高等行政法院判決之上訴，非以其違背法令為理由，
    不得為之，行政訴訟法第242條定有明文。又依同法第243條
    第1項規定，判決不適用法規或適用不當者，為違背法令；
    而判決有同條第2項所列各款情形之一者，為當然違背法令
    。是當事人對於高等行政法院判決上訴，如依行政訴訟法第
    243條第1項規定，以高等行政法院判決有不適用法規或適用
    不當為理由時，其上訴狀或理由書應有具體之指摘，並揭示
    該法規之條項或其內容；若係成文法以外之法則，應揭示該
    法則之旨趣；倘為司法院解釋或本院之判例，則應揭示該判
    解之字號或其內容。如以行政訴訟法第243條第2項所列各款
    情形為理由時，其上訴狀或理由書，應揭示合於該條項各款
    之事實。上訴狀或理由書如未依此項方法表明，或其所表明
    者與上開法條規定不合時，即難認為已對高等行政法院判決
    之違背法令有具體之指摘，其上訴自難認為合法。
二、本件上訴人對於高等行政法院判決上訴，係以：工程受益費
    之徵收與租稅之性質相近，均係國家基於增加財政收入，對
    人民課予之公法上金錢給付義務，並得由國家強制人民履行
    ，基於憲法上平等原則之意旨，就工程受益費所未規定之事
    項，自應類推適用租稅相關規定，職是，工程受益費之消滅
    時效，自應類推稅捐稽徵法第23條，其消滅時效期間為5年
    ；且自當允許人民類推適用稅捐稽徵法第28條，請求徵收機
    關返還溢繳之工程受益費。準此，系爭工程受益費業已罹於
    時效，被上訴人再向上訴人徵收，顯非適法；上訴人固已於
    民國93年間繳納系爭工程受益費，惟因被上訴人適用法令錯
    誤致溢繳之工程受益費，繳納至今未罹於5年之返還請求權
    時效，自可請求被上訴人返還等語，為其理由。經查，行政
    程序法施行前工程受益費之請求權時效，應類推適用民法第
    125條15年消滅時效期間之規定，而非稅捐稽徵法第23條5年
    徵收期間之規定，業據原判決闡述甚明，因而駁回上訴人在
    原審之起訴，核無不合。上訴人所陳上述理由，無非係就原
    審取捨證據、認定事實及適用法律之職權行使，重述其在原
    審業經主張且經原判決已論駁之事項任加爭執，指摘其為不
    當，而未具體表明合於不適用法規、適用法規不當、或行政
    訴訟法第243條第2項所列各款之情形，難認對該判決之如何
    違背法令已有具體之指摘。依首揭說明，應認其上訴為不合
    法。
三、據上論結，本件上訴為不合法，依行政訴訟法第249條第1項
    前段、第104條、民事訴訟法第95條、第78條，裁定如主文
    。
中    華    民    國    97    年    1     月    10    日
                    最高行政法院第五庭
                        審判長法官  劉  鑫  楨
                              法官  侯  東  昇
                              法官  林  樹  埔
                              法官  劉  介  中
                              法官  戴  見  草
以  上  正  本  證  明  與  原  本  無  異
中    華    民    國    97    年    1     月    10    日
                              書記官  王  史  民


司法院資訊處製作；財團法人民間司法改革基金會備份。
